臺灣嘉義地方法院刑事判決　　　　　　　　　　　　　九十一年度訴字第一四二號
　　公　訴　人　臺灣嘉義地方法院檢察署檢察官
　　被　　　告　甲○○
右列被告因違反毒品危害防制條例案件，經檢察官提起公訴（九十一年度毒偵字第一
一號），本院判決如左：
    主  文
甲○○連續施用第一級毒品，處有期徒刑拾月。
    事  實
一、甲○○曾因施用毒品案件，經本院以八十八年度毒聲字第一六二二號裁定送臺灣
    嘉義看守所附設勒戒處所觀察、勒戒後，認無繼續施用毒品之傾向，由臺灣嘉義
    地方法院檢察署檢察官於民國八十九年一月十日以八十八年度毒偵字第五０三號
    不起訴處分確定。詎甲○○於不起訴處分確定後五年內，仍不知悔改，復基於概
    括犯意，自九十年六底某日起至九十年十月一日某時止，連續在臺北縣新莊市綽
    號「阿德」朋友家中、臺北縣樹林市三多公園等處將第一級毒品海洛因摻入香菸
    施用多次，嗣於九十年十月二日晚上十一時三十分許，為警在臺北縣土城市○○
    街七十四巷巷口查獲。甲○○經本院以九十一年度毒聲字第二九號裁定送同一勒
    戒處所觀察、勒戒後，認有繼續施用毒品之傾向。
二、案經臺北縣警察局土城分局報告臺灣板橋地方法院檢察署呈請臺灣高等法院檢察
    署令轉臺灣嘉義地方法院檢察署檢察官偵查起訴。
    理  由
一、訊據被告甲○○對於右揭犯罪事實坦承不諱，其尿液經警採集送驗，結果呈嗎啡
    之陽性反應（按海洛因於人體會代謝成嗎啡，因此涉嫌施用海洛因者，係檢驗其
    尿液中之嗎啡反應），有昭信科技顧問股份有限公司濫用藥物陽性檢體檢驗報告
    在卷可參（第三八六三號偵查卷第五四頁），被告之自白與事實相符，可以採信
    ，其多次施用第一級毒品之犯行足堪認定。查被告曾因施用毒品案件，經本院以
    八十八年度毒聲字第一六二二號裁定送臺灣嘉義看守所附設勒戒處所觀察、勒戒
    後，認無繼續施用毒品之傾向，由臺灣嘉義地方法院檢察署檢察官於八十九年一
    月十日以八十八年度毒偵字第五０三號不起訴處分確定，此有臺灣嘉義地方法院
    檢察署刑案資料查註紀錄表在卷可佐（第一一號偵查卷第十三頁）；又因本案之
    施用毒品犯行，經本院以九十一年度毒聲字第二九號裁定送同一勒戒處所觀察、
    勒戒後，認有繼續施用毒品之傾向等情，復有上開裁定及臺灣嘉義看守所九十一
    年三月十二日嘉所志衛字第０三三九號函檢送之有無繼續施用毒品傾向證明書、
    有無繼續施用毒品傾向評估標準紀錄表各一份在卷可憑（第一一號偵查卷第二三
    至二四頁、第三二至三四頁）。被告係二犯毒品危害防制條例第十條第一項之罪
    ，事證明確，應依法論科。
二、按海洛因屬毒品危害防制條例第二條第二項第一款所定之第一級毒品，被告甲○
    ○多次施用第一級毒品海洛因，核其所為，係犯毒品危害防制條例第十條第一項
    之罪。被告施用毒品前持有毒品之低度行為，應為施用毒品之高度行為所吸收，
    不另論罪。被告先後多次施用第一級毒品行為，時間緊接、犯罪構成要件相同，
    顯係基於概括犯意為之，應依刑法第五十六條連續犯規定論以一罪，並加重其刑
    。公訴人雖僅就被告於九十年十月三日為警採尿時回溯九十六小時內某時施用第
    一級毒品一次之犯行提起公訴，然檢察官就犯罪事實之一部提起公訴者，其效力
    及於全部，此為刑事訴訟法第二百六十七條所明定，本件被告自九十年六月底起
    其餘多次施用第一級毒品部分之犯罪事實，與前揭論罪科刑之第一級毒品一次部
    分，有連續犯之關係，已如前述，本院自應就屬於裁判上一罪之其餘多次施用第
    一級毒品部分一併加以裁判。被告施用毒品之前科前已詳述，足見其未思悔改，
    缺乏禁絕毒害決心，爰審酌被告前開素行狀況，所犯施用毒品行為係戕害自身健
    康，尚未危害他人，到案後尚能坦認犯行，態度良好及其他一切情狀，量處如主
    文所示之刑，以資儆懲。
三、扣案之注射針筒一支（第一一號偵查卷第十一頁），被告甲○○雖於警訊中供稱
    為其所有（第三八六三號偵查卷第八頁正面），惟於本院審理中則否認其事，並
    辯稱係將毒品摻入香菸施用，未利用注射方式施用毒品等語，經本院當庭勘驗其
    身體，復未發現留有注射痕跡（本院卷第十六頁），則被告是否曾利用扣案針筒
    施用毒品，即屬不能證明。該注射針筒既不能證明係依法應予沒收之物，自不得
    諭知沒收，附此敘明。
據上論斷，應依刑事訴訟法第二百九十九條第一項前段，毒品危害防制條例第十條第
一項，刑法第十一條前段、第五十六條，判決如主文。
本案經檢察官陳昭廷到庭執行職務。
中      華      民      國    九十一    年      五      月      六      日
                             臺灣嘉義地方法院刑事第一庭
                                           審判長法  官  許  進  國
                                                 法  官  林  坤  志
                                                 法  官  廖  政  勝
右正本證明與原本無異。
如不服本判決，應於判決送達後十日內向本院提出上訴狀( 應附繕本 )。
中      華      民      國    九十一    年      五      月      六      日
                                                 書記官  陳  湘  蓉
附錄本案論罪科刑法條全文：
毒品危害防制條例第十條第一項
施用第一級毒品者，處六月以上五年以下有期徒刑。
